ko: 네일 아트 품목 포함: 데칼; 도트 도구; 네일아트 붓; 네일 글리터; 네일 스텐실; 네일 스트라이핑 테이프; 라인스톤; 스탬핑 키트; 스티커; 기타
ja: ネイルアートアイテム付き: デカール; ドットツール; ネイルアートブラシ; ネイルグリッター; ネイルステンシル; ネイル用ラインテープ; ラインストーン; スタンピングキット; シール; その他
ro-RO: Articole de nail art incluse: Autocolante; Instrument punctator; Pensulă pentru nail art; Sclipici pentru unghii; Șablon pentru unghii; Bandă decorativă cu dungi pentru unghii; Ștrasuri; Kit de ștanțare; Autocolante; Altele
th: รวมอุปกรณ์ตกแต่งเล็บ: สติ๊กเกอร์ติดรถยนต์; ไม้ดอท; พู่กันเพ้นท์เล็บ; กลิตเตอร์ตกแต่งเล็บ; สติ๊กเกอร์ติดเล็บลายฉลุ; เทปเส้นติดเล็บ; เพชรเทียม; ชุดอุปกรณ์ปั้มเล็บ; สติกเกอร์; อื่นๆ
hu: Mellékelt körömdíszítési cikkek: Matricák; Pöttyöző eszköz; Körömdíszítő ecset; Körömcsillám; Körömsablon; Körömcsíkozó szalag; Strasszok; Bélyegzőkészlet; Matricák; Egyéb
es: Artículos de decoración de uñas incluidos: Calcomanías; Herramienta de punteado; Pincel pintauñas; Brillo de uñas; Plantilla de uñas; Cinta para rayas de uñas; Diamantes de imitación; Kit de estampado; Pegatinas; Otros
pl: Akcesoria do zdobienia paznokci w zestawie: Piktogramy; Narzędzie do kropkowania; Pędzelek do zdobienia paznokci; Brokat do paznokci; Wzornik do paznokci; Taśma do zdobienia paznokci; Cyrkonie; Zestaw do stemplowania; Naklejki; Inne
ru: Состав комплекта предметов для нейл-арта: Наклейки; Инструмент для нанесения точек; Кисть для нейл-арта; Блеск для ногтей; Трафарет для ногтей; Лента для разметки ногтей; Стразы; Набор для штамповки; Наклейки; Другое
it: Articoli per nail art inclusi: Decalcomanie; Strumento di punteggiatura; Pennello per unghie; Glitter per unghie; Stencil per unghie; Nastro adesivo per unghie; Strass; Kit per stampaggio; Adesivi; Altro
el: Περιλαμβάνονται είδη διακόσμησης νυχιών: Χαλκομανίες; Εργαλείο διάστιξης; Βούρτσα νυχιών; Γκλίτερ νυχιών; Στένσιλ νυχιών; Ταινία διαγράμμισης νυχιών; Στρας; Κιτ σφράγισης; Αυτοκόλλητα; Άλλο
zh-TW: 包含美甲用品: 貼花; 打點工具; 美甲刷; 指甲亮粉; 指甲模板; 指甲條紋膠帶; 水鑽; 沖壓套件; 貼紙; 其他
fi: Mukana kynsituotteet: Siirtokuvat; Pistetyökalu; Kynsitaidesivellin; Kynsien glitter; Kynsien stensiili; Kynsien raidoitusteippi; Strassit; Leimaussarja; Tarrat; Muu
nb: Neglekunstvarer inkludert: Dekaler; Prikkeverktøy; Neglekunstpensler; Negleglitter; Neglesjablong; Neglestripebånd; Smykkesteiner; Stemplingssett; Klistremerker; Annet
cs: Obsažené položky na zdobení nehtů: Obtisky; Tečkovací nástroj; Štětec na nehty; Třpytky na nehty; Šablona na nehty; Páska na pruhování nehtů; Štrasové kameny; Razítkovací sada; Nálepky; Jiné
de: Nailart-Artikel inklusive: Aufkleber; Punktierungs-Werkzeug; Nailart-Pinsel; Nagelglitzer; Nagelschablone; Nagelstreifenband; Strasssteine; Stempelset; Sticker; Sonstiges
tr: Tırnak sanatı malzemeleri dahildir: Çıkartmalar; Noktalama aracı; Tırnak sanat fırçası; Tırnak parıltısı; Tırnak kalıbı; Tırnak şeritleme bandı; Suni elmaslar; Damgalama kiti; Çıkartmalar; Diğer
fr: Articles de nail art inclus: Décalcomanies; Outil de pointillage; Pinceau pour le nail art; Paillettes pour ongles; Pochoir à ongles; Bande de rayage des ongles; Strass; Kit d’estampage; Autocollants; Autre
sv: Nagelkonstartiklar som ingår: Dekaler; Punkteringsverktyg; Pensel för nagelkonst; Nagelglitter; Nagelstencil; Nagelremsa med tejp; Rhinestone; Stämplingssats; Klistermärken; Övrigt
pt-PT: Artigos de arte para unhas incluídos: Decalques; Ferramenta de pontilhamento; Pincel de arte para unhas; Brilho de unhas; Estêncil de unhas; Fita adesiva para unhas; Strass; Kit de estampagem; Autocolantes; Outro
sk-SK: Vrátane predmetov na zdobenie nechtov: Obtlačky; Bodkovací nástroj; Štetec na zdobenie nechtov; Trblietky na nechty; Šablóna na nechty; Páska na nechty; Nepravé diamanty; Súprava na razenie; Nálepky; Iné
da: Neglekunstartikler medfølger: Mærkater; Prikværktøj; Neglekunstpensel; Negleglitter; Neglestencil; Stribet tape til negle; Rhinsten; Stempelsæt; Klistermærker; Andet
nl: Nagelkunstartikelen inbegrepen: Stickers; Puntjes hulpmiddel; Nagelkunst kwast; Nagelglitter; Nagel stencil; Nagelstriptape; Standaard strass-steentjes; Stempelset; Stickers; Andere
lt-LT: Į komplektą įeinančios nagų dailės priemonės: Lipdukai; Taškavimo įrankis; Nagų dailės šepetėlis; Nagų blizgučiai; Nagų dailės trafaretas; Nagų juostelės; Akmenukai; Štampavimo rinkinys; Lipdukai; Kita
pt-BR: Itens de nail art incluídos: Decalques; Ferramenta de pontilhamento; Pincel de nail art; Brilho de unhas; Estêncil de unhas; Adesivo para unhas; Pedras strass; Kit de estampagem; Adesivos; Outro
vi: Đi kèm các sản phẩm làm móng: Đề can; Công cụ đánh dấu; Cọ vẽ móng tay; Nhũ móng tay; Giấy nến làm móng tay; Dải sơn móng; Đá quý mô phỏng kim cương; Bộ dập; Nhãn dán; Khác
en: Nail art items included: Decals; Dotting tool; Nail art brush; Nail glitter; Nail stencil; Nail striping tape; Rhinestones; Stamping kit; Stickers; Other
hr-HR: Uključeni proizvodi za ukrašavanje noktiju: Naljepnice; Alat za točkanje; Kist za ukrašavanje noktiju; Šljokice za nokte; Šablona za nokte; Traka za ukrašavanje noktiju; Kamenčići; Komplet za otiskivanje uzorka; Naljepnice; Ostalo
bg-BG: Включени артикули за ноктопластика: Стикери; Инструмент за поставяне на точки; Четка за рисуване на нокти; Блясък за нокти; Шаблон за нокти; Лента за ивици за нокти; Кристали; Комплект за щамповане; Стикери; Други
zh-CN: 包含美甲用品: 贴花; 点画工具; 美甲刷; 美甲闪粉; 美甲模板; 指甲条纹胶带; 水钻; 冲压套件; 贴纸; 其他
sl-SI: Vključeni predmeti za poslikavo nohtov: Nalepke; Čopič točkovnik; Čopič za nohtno umetnost; Bleščice za nohte; Šablona za nohte; Lepilni trak za nohte; Okrasni kamenčki; Komplet za štempljanje; Nalepke; Drugo